

PROFIL

Ancien commercial de 31 ans, j'ai entrepris fin 2018 de me reconvertir dans un domaine ou chaque jour je prends plaisir à apprendre et à pratiquer, celui du code et plus précisément celui du développement web.

J'ai pour objectif à court terme de devenir développeur full-stack.

ADRESSE

12 rue du midi 94110 ARCUEIL

CONTACT

TÉLÉPHONE : 0615218101 E-MAIL : Me94110@gmail.com

SITE WEB:

https://mathieu94110.github.io

LOISIRS1

Informatique Bricolage Course à pied

MATHIEU ENAULT

Développeur Front-end

FORMATION

EPITECH

Février 2019-Juin 2019

Formation intensive permettant l'apprentissage des principaux langage de programmation Front-end , sous la forme de projets individuels et collectifs à rendre via l'outil Git.

Certifié Opquast (bonnes pratiques du web) niveau confirmé.

Centre de formation de la profession bancaire (CFPB)

Juillet 2011-Aout 2013

BTS Banque option a : marché des particuliers, en contrat d'apprentissage (alternance).

PARCOURS PROFESSIONNEL

CUISINELLA | Concepteur/Vendeur

Novembre 2017-Décembre 2018

Conception, présentation et vente de projets cuisine.

Prise de mesures, remise de plan technique et développement d'un portefeuille client.

IKEA | Vendeur Cuisine

Mai 2017-Octobre 2017

Conception et vente de cuisines complètes ou au détail, avec services annexes : « livraison, installation, financement ».

BNPPARIBAS | Conseillé accueil /Conseillé clientèle

Aout 2011-Juillet 2015

Gestion et développement d'un portefeuille client.

Gestion des risques client, vente de produits bancaires et d'assurances.

COMPÉTENCES

